# 专项应付款

提问人：大葱拌牛肉 时间：2016-06-06 01:13:38
在新准则下还有专项应付款科目吗？是不是新准则下都计入递延收益？如果还有专项应付款的话，跟递延收益如何区分？

回答人：chenyiwei
请查阅《企业会计准则——应用指南》附录“会计科目和主要账务处理”中对“专项应付款”科目的使用说明：
2711 专项应付款 一、本科目核算企业取得政府作为企业所有者投入的具有专项或特定用途的款项。 二、本科目可按资本性投资项目进行明细核算。 三、企业收到或应收的资本性拨款，借记"银行存款"等科目，贷记本科目。将专项或特定用途的拨款用于工程项目，借记"在建工程"等科目，贷记"银行存款"、"应付职工薪酬"等科目。 工程项目完工形成长期资产的部分，借记本科目，贷记"资本公积--资本溢价"科目；对未形成长期资产需要核销的部分，借记本科目，贷记"在建工程"等科目；拨款结余需要返还的，借记本科目，贷记"银行存款"科目。 上述资本溢价转增实收资本或股本，借记"资本公积--资本溢价或股本溢价"科目，贷记"实收资本"或"股本"科目。 四、本科目期末贷方余额，反映企业尚未转销的专项应付款。

提问人：nenhui 时间：2016-10-21 11:31:13
企业取得政府作为企业所有者投入的具有专项或特定用途的款项，能满足政府作为所有者的就只能是国有企业；是不是只有国有全资公司或控股公司才能使用“专项应付款”这个科目?（除企业会计准则解释 3 所列拆迁情况）

回答人：chenyiwei
除此之外还有属于“投资补助”性质的款项，即使是民营企业也可能获得，但要求记入专项应付款，项目完工验收后计入资本公积。